Minutes et répertoires du notaire Louis BOURSIER, janvier 1771 - décembre 1780 (étude XXVII)
Archives nationales
- Minutes de Louis BOURSIER, janvier 1771 - décembre 1780; MC/ET/XXVII/351 - MC/ET/XXVII/414
  - Minutes. 1772, juillet - août, juillet - août 1772; MC/ET/XXVII/360
    - SAUVAGE (Piat-Joseph), maître peintre, rue de Bourbon-Villeneuve paroisse Notre-Dame-de-Bonne-Nouvelle § Union des créanciers de la succession d'Antoine VINCENT, peintre et vernisseur du roi, ancien directeur de l'académie de Saint-Luc, parmi lesquels: .. Artistes, artisans XVIIIe Peintres, 8 juillet 1772; MC/ET/XXVII/360
      Sauvage, Piat-Joseph; Vincent, d'Antoine
    - MOIRIN (Claude Antoine), peintre, rue du Faubourg-Saint-Denis paroisse Saint-Laurent § Union des créanciers de la succession d'Antoine VINCENT, peintre et vernisseur du roi, ancien directeur de l'académie de Saint-Luc, parmi lesquels: ..; Artistes, artisans XVIIIe Peintres, 8 juillet 1772; MC/ET/XXVII/360
      Moirin, Claude Antoine; Vincent, d4antoine
    - Dallançon (Jean), maître peintre [en équipages], rue du Faubourg Saint-Denis, paroisse Saint-Laurent § Union des créanciers de la succession d'Antoine Vincent, peintre et vernisseur du roi, ancien directeur de l'académie de Saint-Luc, parmi lesquels: ..; Artistes, artisans XVIIIe, peintres, 8 juillet 1772; MC/ET/XXVII/360
      partage; Dallançon, Jean; Vincent, Antoine
    - Bolkman (Abraham Ignace), maître peintre, rue des Prouvaires, paroisse Saint-Eustache § Union des créanciers de la succession d'Antoine Vincent, peintre et vernisseur du roi, ancien directeur de l'académie de Saint-Luc, parmi lesquels: ..; Artistes, Artisans XVIIIe, peintres, 8 juillet 1772; MC/ET/XXVII/360
      partage; Bolkman, Abraham Ignace
    - Chevalier (Jacques), peintre carré et porte Saint-Martin, paroisse Saint-Laurent § Union des créanciers de la succession d'Antoine Vincent, peintre et vernisseur du roi, ancien directeur de l'académie de Saint-Luc, parmi lesquels: ..; Artistes, artisans XVIIIe, peintres, 8 juillet 1772; MC/ET/XXVII/360
      partage; Chevalier, Jacques; Vincent, Antoine
    - Bridel (Louis), maître peintre, rue du Faubourg Saint-Denis, paroisse Saint-Laurent § Union des créanciers de la succession d'Antoine Vincent, peintre et vernisseur du roi, ancien directeur de l'académie de Saint-Luc, parmi lesquels: .., commis du défunt. Artistes, artisans XVIIIe, peintres, 8 juillet 1772; MC/ET/XXVII/360
      partage; Bridel, Louis; Vincent, Antoine
    - DUPONCHET (Jean) marchand tapissier rue Sainte-Avoie paroisse Saint-Merri § Union des créanciers de la succession d'Antoine VINCENT, peintre et vernisseur du roi, ancien directeur de l'académie de Saint-Luc, parmi lesquels: .. Artistes, artisans XVIIIe; Tapissiers, 8 juillet 1772; MC/ET/XXVII/360
      Duponchet, Jean
    - COLLET sculpteur § Union des créanciers de la succession d'Antoine VINCENT, peintre et vernisseur du roi, ancien directeur de l'académie de Saint-Luc, parmi lesquels: .., 8 juillet 1772; MC/ET/XXVII/360
    - DUNEPART (Pierre Nicolas) sculpteur rue Transnonain paroisse Saint-Nicolas-des-Champs § Union des créanciers de la succession d'Antoine VINCENT, peintre et vernisseur du roi, ancien directeur de l'académie de Saint-Luc, parmi lesquels: ..; Artistes, artisans XVIIIe Sculpteurs, 8 juillet 1772; MC/ET/XXVII/360
      Dunepart, Pierre Nicolas
    - AUBERT (Daniel) sculpteur rue de l'Université paroisse Saint-Sulpice § Union des créanciers de la succession d'Antoine VINCENT, peintre et vernisseur du roi, ancien directeur de l'académie de Saint-Luc, parmi lesquels: ..; Artistes, artisans XVIIIe Sculpteurs, 8 juillet 1772; MC/ET/XXVII/360
    - MOTELAY (Louis) sculpteur rue du Faubourg Saint-Denis paroisse Saint-Laurent § Union des créanciers de la succession d'Antoine VINCENT, peintre et vernisseur du roi, ancien directeur de l'académie de Saint-Luc, parmi lesquels: .. Artiste, artisans XVIII/e/ Sculpteur, 8 juillet 1772; MC/ET/XXVII/360
      Motelay, Louis
    - CARON (Jean Charles) architecte du roi maître général des bâtiments quai d'Orléans paroisse Saint-Louis § Union des créanciers de la succession d'Antoine VINCENT, peintre et vernisseur du roi, ancien directeur de l'académie de Saint-Luc, parmi lesquels: .., 8 juillet 1772; MC/ET/XXVII/360
      Caron, Jean Charles
    - MORILLON (Louis) maître doreur rue du Faubourg-Saint-Denis paroisse Saint-Laurent § Union des créanciers de la succession d'Antoine VINCENT, peintre et vernisseur du roi, ancien directeur de l'académie de Saint-Luc, parmi lesquels: .. Artistes, artisans XVIII/e/ Doreurs, 8 juillet 1772; MC/ET/XXVII/360
      Morillon, Louis
    - Inventaire après décès de Claude Antoine Morand, maître rubanier, veuf en premières noces de Marie Louise Delahaye, époux en secondes noces de Marie Madeleine Pillard, demeurant rue Saint-Denis. L'inventaire est poursuivi dans un appartement à Belleville. Quartier Saint-Denis, 10 juillet 1772; MC/ET/XXVII/360
      inventaire après décès; Belleville (ancienne commune); Saint-Denis (rue); Delahaye, Marie Louise; Morand, Claude Antoine; Pillard, Marie-Madeleine; tisserand
    - Moillet (Joseph), marchand orfèvre, quai des Orfèvres, paroisse Saint-Barthélemy. Artistes, artisans XVIIIe, orfèvres § Inventaire après décès de Claude Antoine Morand, maître rubanier, dressé à la requête (entre autres) de..., 10 juillet 1772; MC/ET/XXVII/360
      inventaire après décès; Moillet, Joseph
    - DOSEMONT (Pierre Marcel) + architecte juré expert § Inventaire après décès de Claude Antoine MORAND, maître rubanier, dressé à la requête (entre autres) de Denise MERLIN, veuve de .. Artistes, artisans XVIIIe Architectes, 10 juillet 1772; MC/ET/XXVII/360
      inventaire; Dosemont, Pierre Marcel
    - BRIFFLOT (Poncelet) serrurier de la Monnaie enclos de la Monnaie paroisse Saint-Germain-l'Auxerrois § Vente par Poncelet BRIFFLOT, serrurier de la Monnaie, à Simon TROUSSEAU, fils cadet, maître serrurier, de tous les 'outils, ustancils, poinçons, carrés, moulins et autres effets et marchandises ouvrées et à ouvrer' composant le commerce de serrurier de la Monnaie., 15 juillet 1772; MC/ET/XXVII/360
      acte de vente; Brifflot, Poncelet
    - TROUSSEAU (Simon), fils cadet maître serrurier rue et enclos de la Monnaie paroisse Saint-Germain-l'Auxerrois § Vente par Poncelet BRIFFLOT, serrurier de la Monnaie, à Simon TROUSSEAU, fils cadet, maître serrurier, de tous les 'outils, ustensiles, poinçons, carrés, moulins et autres effets et marchandises ouvrées et à ouvrer' composant le commerce de serrurier de la Monnaie. Aristes, artisans XVIIIe Serruriers, 15 juillet 1772; MC/ET/XXVII/360
      acte de vente; Trousseau, Simon
    - Inventaire après décès de Marguerite Seigneur, épouse de Charles Clouet, maître jardinier, demeurant plaine de Grenelle. Quartier Saint-Germain-des-Prés, 16 juillet 1772; MC/ET/XXVII/360
      Précisions sur les lieux: Grenelle (ancien village de Vaugirard)--Plaine de; Paris--Vaugirard (ancien village)--Grenelle (plaine de)
      inventaire après décès; Grenelle (quartier); Vaugirard (ancienne commune); Clouet, Charles; Seigneur, Marguerite; jardinier
    - Inventaire après décès de Michel Lainé, maître jardinier, époux de Marguerite Clouet, demeurant plaine de Grenelle. Quartier Saint-Germain-des-Prés, 17 juillet 1772; MC/ET/XXVII/360
      inventaire après décès; Grenelle (quartier); Vaugirard (ancienne commune); Clouet, Marguerite; Laine, Michel; jardinier
    - Inventaire après décès de Charlotte Geneviève Bigot, épouse de Nicolas François Bertels, marchand bourgeois de Paris, ancien juge consul, demeurant rue des Déchargeurs, au coin de la rue du Plat-d'Etain. Quartier Sainte-Opportune, 24 juillet 1772; MC/ET/XXVII/360
      inventaire après décès; Déchargeurs (rue des); Plat-d'Etain (rue du); Bertels, Nicolas François; Bigot, Marie Geneviève
    - BERTELS (Nicolas François) marchand bourgeois de Paris; ancien juge consul; rue des Déchargeurs paroisse Saint-Germain-l'Auxerrois § Inventaire après décès de Charlotte Geneviève BIGOT, épouse de Nicolas François BERTELS,. Parmi les papiers: plusieurs actes concernant une manufacture de cire à Châtenay; Fichier général XVIII/e/, 26 juillet 1772; MC/ET/XXVII/360
      inventaire après décès; Bertels, Nicolas François
    - MIL (Vincent) marchand tapissier rue de Buci paroisse Saint-Sulpice § Apprentissage. Artistes, artisans XVIII/e/; Tapisiers, 26 juillet 1772; MC/ET/XXVII/360
      contrat d'apprentissage; Mil, Vincent
    - Manufacture de cire Châtenay[-Malabry ? ] § Inventaire après décès de Charlotte Geneviève BIGOT, épouse de Nicolas François BERTELS, marchand bourgeois de Paris, ancien juge consul. Parmi les papiers: plusieurs actes concernant une Manufacture de cire., 26 juillet 1772; MC/ET/XXVII/360; Fichier général XVIII/e/
      inventaire
    - Pannelier (Sulpice), marchand orfèvre bijoutier, place Dauphine, paroisse Saint-Barthélemy § Obligation consentie par Marc Antoine de Ricard, chevalier de Ricard, ancien colonel de dragons au service du roi d'Espagne, envers .., son créancier de la somme de 4516 livres pour le prix ' de quatre boëtes d'or, dont deux pour hommes et deux pour femmes et deux navettes'., 30 juillet 1772; MC/ET/XXVII/360
      obligation; Pannelier, Sulpice; Ricard, Marc Antoine de
    - Inventaire après décès d'Anne Reigner, veuve en premières noces de Charles Savatier et épouse en secondes noces de François Philippe Bailly, tous deux maîtres tourneurs, demeurant rue de Grenelle. Quartier Saint-Germain-des-Prés, 1er août 1772; MC/ET/XXVII/360
      inventaire après décès; Grenelle (rue de); Bailly, François Philippe; Reigner, Anne; Savatier, Charles; tourneur
    - Inventaire après décès de Suzanne Levret, veuve d'André Michel Arnoux, chirurgien major des armées du roi au Canada, décédée rue du Battoir, à l'hôtel garni de Lyon. Les effets de la défunte ont été transportés après son décès dans un appartement rue de Condé. Quartier Saint-André-des-Arts,Luxembourg, 4 août 1772; MC/ET/XXVII/360
      inventaire après décès; Battoir (rue du); Condé (rue de); Lyon (hôtel de); Arnoux, André Michel; Levret, Suzanne; chirurgien; chirurgien
    - Limonadier (fonds de commerce de) rue des Boucheries paroisse Saint-Sulpice § Vente d'un fonds de commerce de Limonadier, par François Henri ROSTE, marchand limonadier, à Louis Nicolas ALFROY, bourgeois de Paris., 6 août 1772; MC/ET/XXVII/360; XVIII/e/
    - Inventaire après décès de Claude François Perducat, marchand orfèvre, demeurant quai de la Mégisserie. Quartier Sainte-Opportune, 8 août 1772; MC/ET/XXVII/360
      inventaire après décès; Mégisserie (quai de la); Perducat, Claude François; orfèvre
    - Inventaire après décès de Marie Elisabeth Pitrou, épouse de Jean Lécossois, bourgeois de Paris, demeurant rue Saint-Jacques, vis-à-vis du Petit-Marché. Quartier Saint-Benoît, 12 août 1772; MC/ET/XXVII/360
      inventaire après décès; Saint-Jacques (rue); Lecossois, Jean; Pitrou, Marie Elisabeth
    - Inventaire après décès de François Hillairet, dit Collardeau, ancien maître perruquier, veuf d'Anne Barbe Didier, demeurant rue Mouffetard. Quartier Maubert, 12 août 1772; MC/ET/XXVII/360
      inventaire après décès; Mouffetard (rue); Didier, Anne Barbe; Hilairet dit Collardeau, François; Hillairet, François; coiffeur
    - Délégation par Hugues Vermont-Desroches, compagnon menuisier, au profit de Jean-Pierre Souris, maître maçon, Jérôme-Marie Delamarre, peintre, et autres ouvriers, des loyers d'une maison, rue des Vieilles-Tuileries, que ces ouvriers ont construit pour Vermont-Desroches., 13 août 1772; MC/ET/XXVII/360
      procuration; Vieilles-Tuileries (rue des); Vermont-Desroches, Hugues; Souris, Jean-Pierre; Delamarre, Jérôme-Marie; menuisier; maçon
    - Delamarre (Jérôme Marie), peintre, rue des Noyers, paroisse Saint-Séverin § Délégation par Hugues Vermont-Desroches, compagnon menuisier, au profit de Jean Pierre Souris, maître maçon, Jérôme Marie Delamarre, peintre, et autres ouvriers, des loyers d'une maison rue des Vieilles-Tuileries, que ces ouvriers ont construit pour Vermot-Desroches., 13 août 1772; MC/ET/XXVII/360
      procuration; Delamarre, Jérôme Marie; Vermont-Desroches, Hugues; Souris, Jean Pierre; Delamarre, Jérôme Marie
    - Vermont-Desroches (Hugues), compagnon menuisier, rue des Vieilles Tuileries, paroisse Saint-Sulpice § Délégation par Hugues Vermont-Desroches, compagnon menuisier, au profit de Jean Pierre Souris, maître maçon, Jérôme Marie Delamarre, peintre, et autres ouvriers, des loyers d'une maison rue des Vieilles-Tuileries, que ces ouvriers ont construit pour Vermont-Descroches. Artistes, artisans XVIIIe, menuisiers, 13 août 1772; MC/ET/XXVII/360
      procuration; Vermont-Desroches, Hugues
    - SOURIS (Jean Pierre) maître maçon rue de Viarmes paroisse Saint-Eustache § Délégation par Hugues VERMONT-DESROCHES, compagnon menuisier, au profit de Jean Pierre SOURIS, maître maçon, Jérôme Marie DELAMARRE, peintre, et autres ouvriers, des loyers d'une maison rue des Vieilles-Tuileries, que ces ouvriers ont construit pour Vermont-Desroches. Artistes; artisans XVIII/e/; Maçons, 13 août 1772; MC/ET/XXVII/360
      Souris, Jean Pierre
    - Inventaire après décès de Marie Claude Hennique, épouse de Balthazar Julliot, apothicaire, maître ès arts en l'université de Paris et ancien garde du corps des apothicaires épiciers, demeurant rue Sainte-Marguerite. Bibliothèque. Quartier du Luxembourg, 13 août 1772; MC/ET/XXVII/360
      inventaire après décès; Sainte-Marguerite (rue); Hennique, Marie Claude; Julliot, Balthazar; pharmacien
    - Tiron de Nanteuil (Jean Marie), ancien orfèvre bijoutier du roi, place Dauphine, paroisse Saint-Barthélemy § Transaction., 17 août 1772; MC/ET/XXVII/360
      accord; Tiron de Nanteuil, Jean Marie
    - MAURER (Nicolas) maître doreur argenteur sur métaux rue de Charonne, faubourg Saint-Antoine paroisse Sainte-Marguerite § Obligation., 19 août 1772; MC/ET/XXVII/360
      obligation; Maurer, Nicolas
    - HOURLIER (Jean Simon) marchand tapissier préau de la foire Saint-Germain-des-Prés paroisse Saint-Sulpice § Bail à .., de la 'halle à la filasse' de la foire Saint-Germain. Artistes, artisans XVIII/e/; Tapissier, 21 août 1772; MC/ET/XXVII/360
      bail; Hourlier, Jean Simon
    - Renonciation par Christian-Marie-Anne Lelièvre, épouse séparée de biens de Jean-Thomas Hérissant, libraire, rue des Fossés-Monsieur-le-Prince, paroisse Saint-Côme, à la succession de Catherine Néret, sa mère, veuve de Claude Lelièvre, écuyer, apothicaire distillateur ordinaire du roi., 28 août 1772; MC/ET/XXVII/360
      renonciation; Fossés-Monsieur-Le-Prince (rue des); Hérissant, Jean-Thomas; Lelièvre, Christian-Marie-Anne; Néret, Catherine; Lelièvre, Claude; libraire; pharmacien
    - Inventaire après décès de Jean Vielle, domestique du baron de Ridberg, époux de Louise Catherine Fortin, demeurant rue de Sèvres, carrefour de la Croix-Rouge. Quartier du Luxembourg, 31 août 1772; MC/ET/XXVII/360
      inventaire après décès; Croix-Rouge (carrefour de la); Sèvres (rue de); Fortin, Louise Catherine; Vielle, Jean; employé de maison
    - Vermont-Desroches (Hugues), compagnon menuisier, rue des Vieilles Tuileries, paroisse Saint-Sulpice § Délégation des loyers d'une maison rue des Vieilles-Tuileries, par Hugues Vermont-Desroches, compagnon menuisier, au profit de Philippe Boiston, sculpteur à Morteau en Franche-Comté, logé à Paris chez son neveu le sieur Boiston, sculpteur, pour s'acquitter envers lui d'une dette souscrite par Jean Antoine Vermont-Desroches, son frère, maître menuisier. Artistes, artisans XVIIIe, menuisiers, 31 août 1772; MC/ET/XXVII/360
    - Vermont-Desroches (Jean Antoine), maître menuisier § Délégation des loyers d'une maison rue des Vieilles-Tuileries, par Hugues Vermont-Desroches, compagnon menuisier, au profit de Philippe Boiston, sculpteur à Morteau en Franche-Comté, logé à Paris chez son neveu le sieur Boiston, sculpteur, pour s'acquitter envers lui d'une dette souscrite par Jean Antoine Vermont-Desroches, son frère, maître menuisier. Artistes, artisans XVIIIe, menuisiers, 31 août 1772; MC/ET/XXVII/360
      procuration; Vermont-Desroches, Jean Antoine; Vermont-Desroches, Hugues; Boiston, Philippe
    - BOISTON (Philippe) sculpteur à Morteau en Franche-Comté logé à Paris, rue Meslay paroisse Saint-Nicolas-des-Champs § Délégation des loyers d'une maison rue des Vieilles-Tuileries, par Hugues VERMONT-DESROCHES, compagnon menuisier, au profit de Philippe BOISTON, sculpteur à Morteau en Franche-Comté, logé à Paris chez son neveu le sieur BOISTON, sculpteur, pour s'acquitter envers lui d'une dette souscrite par Jean Antoine VERMONT-DESROCHES, son frère, maître menuisier.; Artistes, artisans XVIII/e/ Sculpteurs, 31 août 1772; MC/ET/XXVII/360
      Boiston, Philippe
    - BOISTON sculpteur rue Meslay paroisse Saint-Nicolas-des-Champs § Délégation des loyers d'une maison rue des Vieilles-Tuileries, par Hugues VERMONT-DESROCHES, compagnon menuisier, au profit de Philippe BOISTON, sculpteur à Morteau en Franche-Comté, logé à Paris chez son neveu le sieur BOISTON, sculpteur, pour s'acquitter envers lui d'une dette souscrite par Jean Antoine VERMONT-DESROCHES, son frère, maître menuisier.; Artistes, artisans XVIII/e/ Sculpteurs, 31 août 1772; MC/ET/XXVII/360
  - Minutes. 1772, septembre - octobre, septembre - octobre 1772; MC/ET/XXVII/361
    - Inventaire après décès de Théodore Claudine Polastre, épouse d'Augustin Delevoye, maître perruquier, demeurant rue Coquillière. Quartier Saint-EuSaint-André-des-Artsche, 4 septembre 1772; MC/ET/XXVII/361
      inventaire après décès; Coquillière (rue); Delevoye, Augustin; Polastre, Théodore Claudine; coiffeur
    - LENOIR LE ROMAIN (Nicolas) architecte rue Sainte-Barbe, à l'angle du boulevard paroisse Notre-Dame-de-Bonne-Nouvelle § Bail à .., de la maison dans laquelle il demeure, rue Sainte-Barbe, au coin du boulevard, vis-à-vis du couvent du petit Saint-Chaumont. Artistes, artisans XVIII/e/ Architectes, 5 septembre 1772; MC/ET/XXVII/361
      bail; Lenoir le Romain, Nicolas
    - Inventaire après décès de François Navarre, maçon entrepreneur de bâtiments, demeurant rue du Faubourg Saint-Jacques, époux de Jeanne Alliot, veuve en premières noces de Claude Adrien Teinturier, tailleur de pierres. Quartier Saint-Benoît, 7 septembre 1772; MC/ET/XXVII/361
      inventaire après décès; Faubourg-Saint-Jacques (rue du); Alliot, Jeanne; Navarre, François; Teinturier, Claude Adrien; chef d'entreprise; maçon; tailleur de pierre
    - Limonadier (fonds de commerce de) rue du Vieux-Colombier, près Saint-Sulpice § Vente d'un fonds de commerce de Limonadier, par Jean François FOURNIER, marchand limonadier, à Marie Anne Josèphe THIBAULT, fille majeure., 7 septembre 1772; MC/ET/XXVII/361; XVIII/e/
    - Inventaire après décès de Jacques Pierre Sauvage, maître rotisseur, époux de Geneviève Manoury, demeurant rue Saint-Pierre. Quartier Montmartre, 9 septembre 1772; MC/ET/XXVII/361
      inventaire après décès; Saint-Pierre (rue); Manoury, Geneviève; Sauvage, Jacques Pierre; cuisinier
    - Vallée (François), maître menuisier, détenu par ordre du roi en la pension du sieur Boucton, rue [du Faubourg-] Saint-Antoine, près de la barrière du Trône paroisse Saint-Marguerite § Procuration. Artistes, artisans XVIIIe, menuisiers, 15 septembre 1772; MC/ET/XXVII/361
      procuration; Vallée, François
    - Inventaire après décès de Marie Anne Adam, demeurant rue Garancière, épouse d'André Sifflet, domestique de M. Partiet, ancien intendant de l'Hôtel royal des Invalides. Quartier du Luxembourg, 22 septembre 1772; MC/ET/XXVII/361
      inventaire après décès; Garancière (rue); Adam, Marie Anne; Sifflet, André; employé de maison
    - Société entre Jean Bernard, marchand d'huîtres, demeurant rue des Boucheries, paroisse Saint-Sulpice, et Pierre Bernard, son fils, marchand fripier, demeurant rue de Sèvres, paroisse Saint-Sulpice, pour l'exploitation d'un fonds de commerce de marchand d'huîtres acquis par Bernard, père, du sieur Volant., 24 septembre 1772; MC/ET/XXVII/361
      acte de société; Sèvres (rue de); Bernard, Jean; Bernard, Pierre; commerçant; commerçant; brocanteur
    - VINCENT (Antoine), peintre et vernisseur, du roi ancien directeur de l'académie de Saint-Luc § Délibération des créanciers de la succession de .. Artistes, artisans XVIIIe Peintres, 30 septembre 1772; MC/ET/XXVII/361
    - Procès verbal de carence après le décès de Claude Brisnot, gagne-deniers, demeurant rue du Four. Quartier du Luxembourg, 1er octobre 1772; MC/ET/XXVII/361
      inventaire après décès; Four (rue du); Brisnot, Claude; journalier
    - Mariage entre Jean-Baptiste Denis DUBRAY, sculpteur, et Marie Jeanne Étiennette MERTRUD, fille mineure de Louis Didier MERTRUD, musicien des Menus-Plaisirs du roi et maître de danse, rue des Boucheries, paroisse Saint Sulpice. Parmi les témoins: Étienne CHEVILLARD, maître fondeur et Étienne Laurent BEROT, sculpteur, oncle et beau-frère de la future épouse., 4 octobre 1772; MC/ET/XXVII/361
      contrat de mariage; Mertrud, Louis-Didier; Dubray, Jean-Baptiste Denis; Mertrud, Marie Jeanne Étiennette; Chevillard, Etienne; Berot, Etienne Laurent; enseignant; sculpteur; fondeur
    - DU BRAY (Jean-Baptiste Denis) sculpteur; rue du Four; paroisse Saint-Sulpice § Mariage entre Jean-Baptiste Denis DU BRAY, sculpteur, et Marie Jeanne Étiennette MERTRUD, fille mineure de Louis Didier BERTRUD, musicien des Menus plaisirs du roi et maître de danse. Parmi les témoins: Étienne CHEVILLARD, maître fondeur, et Étienne Laurent BEROT, sculpteur, oncle et beau-frère de la future épouse., 4 octobre 1772; MC/ET/XXVII/361
      contrat de mariage; Du Bray, Jean-Baptiste Denis
    - BEROT (Étienne Laurent) sculpteur § Mariage entre Jean-Baptiste Denis DUBRAY, sculpteur, et Marie-Jeanne Étiennette MERTRUD, fille mineure de Louis Didier BERTRUD, musicien des Menus plaisirs du roi et maître de danse. Parmi les témoins: Étienne CHEVILLARD, maître fondeur, et Étienne Laurent BEROT, sculpteur, oncle et beau-frère de la future épouse., 4 octobre 1772; MC/ET/XXVII/361
      contrat de mariage; Berot, Étienne Laurent
    - CHEVILLARD (Étienne) maître fondeur § Mariage entre Jean-Baptiste Denis DUBRAY, sculpteur, et Marie Jeanne Étiennette MERTRUD, fille mineure de Louis Didier BERTRUD, musicien des Menus plaisirs du roi et maître de danse. Parmi les témoins: Étienne CHEVILLARD, maître fondeur, et Étienne Laurent BEROT, sculpteur, oncle et beau-frère de la future épouse. Artistes, artisans XVIIIe Fondeurs, 4 octobre 1772; MC/ET/XXVII/361
      contrat de mariage; Chevillard, Étienne
    - CHAMPION (Denis) menuisier rue du Vieux-Colombier paroisse Saint-Sulpice § Apprentissage de Denis CHAMPION, menuisier, chez Louis Joseph LANCELIN, maître menuisier, ratifié par Jean-Baptiste MENAGEOT, et Jacques COQUEREAU, maîtres menuisiers, jurés en charge de leur communauté., 11 octobre 1772; MC/ET/XXVII/361
      contrat d'apprentissage; Champion, Denis
    - Menageot (Jean-Baptiste), maître menuisier, juré en charge de sa communauté, rue et porte Saint-Martin, paroisse Saint-Laurent § Apprentissage de Denis Champion, menuisier, chez Louis Joseph Lancelin, maître menuisier, ratifié par Jean-Baptiste Menageot, et Jacques Coquereau, maîtres menuisiers, jurés en charge de leur communauté. Artistes, artisans XVIII/e/ Menuisiers, 11 octobre 1772; MC/ET/XXVII/361
      contrat d'apprentissage; Menageot, Jean-Baptiste; Champion, Denis; Lancelin, Louis Joseph; Menageot, Jean-Baptiste; Coquereau, Jacques
    - LANCELIN (Louis Joseph) maître menuisier rue du Vieux-Colombier paroisse Saint-Sulpice § Apprentissage de Denis CHAMPION, menuisier, chez Louis Joseph LANCELIN, maître menuisier, ratifié par Jean-Baptiste MENAGEOT, et Jacques COQUEREAU, maître menuisiers, jurés en charge de leur communauté., 11 octobre 1772; MC/ET/XXVII/361
      contrat d'apprentissage; Lancelin, Louis Joseph